

## **PERFIL**

"Como desarrollador web con habilidades en Angular, CSS, SCSS, HTML, PHP, MySQL, KEYBOARDS API RES y Linux, así como experiencia en el uso de servidores en Azure y Node.js, mi objetivo es obtener un puesto en el que pueda aplicar mis conocimientos y habilidades para ayudar a un equipo en el desarrollo de soluciones web.

Tengo experiencia en el diseño y desarrollo de aplicaciones web interactivas, utilizando las últimas tecnologías y herramientas. Soy capaz de trabajar en equipo y de manera autónoma, siempre enfocado en la entrega de resultados de alta calidad y en el cumplimiento de los plazos establecidos.

Además, tengo habilidades de **cons**unicación efectiva, lo que me permite colaborar eficazmente con otros desarrolladores y profesionales de la tecnología. Estoy interesado en continuar aprendiendo y manteniéndome actualizado en las últimas tendencias y tecnologías en el campo de desarrollo web.

Si se me da la oportunidad, estoy seguro de que puedo contribuir significativamente a su organización y estoy ansioso por hacerlo.

# CAMILO ALEJANDRO RINCON BARRIOS

TECNOLOGO EN SISTEMAS



3222423659



camilorincon9850@gmail.com



Carrera 3 # 6b-14

### **EXPERIENCIA**

2021-2023

#### ATENTO COLOMBIA

En atento ingrese como soporte en un call center después de un año me cambiaron de área a aprovisionamiento de abonados en esa area realice funciones en una cosola de comandos pra reconectar los servicion de movisatar de internet fibra optica

#### 2020

#### **PRACTICAS**

En rtaxi realice practicas como desarrollador mi funciones eran modificarle la pagina web de rtaxi

#### **PROYECTOS**

Mis proyectos yo realice una pagina web con dominio registrado en godaddy como mikelcajas.com en la cuan es una empresa de cajas para comida rápida como el porta perro o pizza

He realizado una pagina web en Host gaitor de una pagina de ropa la pagina se llama moda de medellin.com

## REFERENCIAS

#### **GABRIELA SANCHEZ**

Marketing (57) 33143755301

#### **IVAN PULIDO**

Analista de pruebas (57) 3165012865

#### **MIGUEL RINCON**

Independiente (Negocios internacionales) (57 302 )4582409



## **EDUCACIÓN**

2017-2023

#### **TECNOLOGO EN SISTEMAS**

Fundación universitaria colombo germana culminado desde 2018 feb 1 hasta Abril 14

#### **BACHILLER**

Juan luis londoño de la cuesta 2016

## **CURSOS**

\*platzi- fronted developer

- Patzi fundamentos de angular
- Platzi Curso de Consumo de APIs REST con Angular
- Platzi curso oracle sql
- Udemy curso de html css java script
- · Oracle-Semillero
- Artiscode Maquinas virtuales de los deferente sistemas operativos de linux wirehaskr owazap haking social
- Manejo de GitHub
- platzi node js

# CAMILO ALEJANDRO RINCON BARRIOS

TECNOLOGO EN SISTEMAS



3222423659



camilorincon9850@gmail.com



Carrera 3 # 6b-14

## **EXPERIENCIA**

2021-2023

#### ATENTO COLOMBIA

En atento ingrese como soporte en un call center después de un año me cambiaron de área a aprovisionamiento de abonados en esa area realice funciones en una cosola de comandos pra reconectar los servicion de movisatar de internet fibra optica

2020

#### **PRACTICAS**

En rtaxi realice practicas como desarrollador mi funciones eran modificarle la pagina web de rtaxi

#### **PROYECTOS**

Mis proyectos yo realice una pagina web con dominio registrado en godaddy como mikelcajas.com en la cuan es una empresa de cajas para comida rápida como el porta perro o pizza

He realizado una pagina web en Host gaitor de una pagina de ropa la pagina se llama moda de medellin.com

## **REFERENCIAS**

#### **GABRIELA SANCHEZ**

Marketing (57) 33143755301

#### **IVAN PULIDO**

Analista de pruebas (57) 3165012865

#### **MIGUEL RINCON**

Independiente (Negocios internacionales) (57 302 )4582409